【裁判字號】    95,訴,1261
【裁判日期】    951115
【裁判案由】    違反毒品危害防制條例
【裁判全文】
臺灣臺南地方法院刑事判決              95年度訴字第1261號
公  訴  人  臺灣臺南地方法院檢察署檢察官
被      告  甲○○
上列被告因違反毒品危害防制條例案件，經檢察官提起公訴（95
年度毒偵字第1516號），被告於準備程序期日就被訴事實為有罪
之陳述，本院合議庭裁定由受命法官獨任進行簡式審判程序，判
決如下：
    主  文
甲○○連續施用第一級毒品，累犯，處有期徒刑壹年。扣案第一
級毒品海洛因壹包（淨重零點零伍公克），沒收銷燬之；毒品包
裝袋壹個沒收。
    事  實
一、甲○○前於民國八十八年間，因施用毒品案件，經本院以八
    十八年度毒聲字第一○六九號裁定送觀察、勒戒後，認有繼
    續施用毒品傾向，復經本院以八十八年度毒聲字第一三一八
    號裁定令入戒治處所施以強制戒治，於八十八年十月十九日
    停止戒治付保護管束，並於八十九年四月二十七日保護管束
    期滿未經撤銷而執行完畢，經臺灣臺南地方法院檢察署檢察
    官以八十九年度戒毒偵字第二九四號不起訴處分在案。復於
    九十二年間，因施用毒品案件，經本院以九十二年度毒聲字
    第一七○二號裁定令入戒治處所強制戒治，於九十三年一月
    九日因毒品危害防制條例修正刪除二犯再送強制戒治之規定
    ，而自戒治處所釋放，徒刑部分則經本院以九十二年度訴字
    第一○九八號判處有期徒刑十月確定，於九十四年三月九日
    縮刑期滿執行完畢。詎甲○○猶不知悔改，於前次違反毒品
    危害防制條例之施用毒品案件執行完畢後五年內，復基於施
    用第一級毒品之概括犯意，自九十四年十二月間某日起至九
    十五年六月十日某時止，分別在其位於臺南市○區○○街一
    六○號之住處及臺南市○○路籃球場旁等處，以針筒注射手
    臂之方式，連續施用第一級毒品海洛因多次。嗣於九十五年
    六月十一日中午十二時四十五分許，在臺南市○區○○路六
    十四號萬年殿公園前，因行跡可疑為警攔檢盤查時，當場在
    其身上查獲第一級毒品海洛因一包（淨重○．○五公克，空
    包裝重○．三四公克），且經警採集其尿液檢體送驗後，結
    果呈碼啡陽性反應，而查獲上情。
二、案經臺南市警察局第六分局報請臺灣臺南地方法院檢察署檢
    察官偵查起訴。
    理  由
一、本件係經被告甲○○於本院當庭表示認罪，而以簡式審判程
    序加以審理，此有本院九十五年九月十三日準備程序筆錄及
    同日審判筆錄各一份附卷足憑，則依據刑事訴訟法第二百七
    十三條之二、同法第一百五十九條第二項之規定，本件不適
    用傳聞法則有關限制證據能力之相關規定，合先敘明。
二、訊據被告對於前揭連續施用第一級毒品海洛因之事實坦白承
    認，且其尿液檢體經送鑑驗結果，呈嗎啡及可待因陽性反應
    ，有長榮大學出具之尿液確認報告在卷可稽，並有第一級毒
    品海洛因一包（淨重○．○五公克，空包裝重○．三四公克
    ）扣案可佐，且上開扣案物品經檢驗後，確含有第一級毒品
    海洛因成分，亦有法務部調查局鑑定通知書附卷可憑，足見
    被告自白與事實相符，應可採信。又被告前於八十八年間，
    因施用毒品案件，經本院裁定送強制戒治，於八十八年十月
    十九日停止戒治付保護管束，並於八十九年四月二十七日保
    護管束期滿視為強制戒治執行完畢後，又於強制戒治執行完
    畢釋放後五年內，因施用毒品案件，經本院以九十二年度訴
    字第一○九八號判處有期徒刑十月，並於九十四年三月九日
    執行完畢，有臺灣高等法院被告全國前案紀錄表可參，則被
    告本件施用第一級毒品犯行，相距上開強制戒治執行完畢之
    日雖已逾五年，然其在該強制戒治執行完畢後之五年內，又
    因再犯施用毒品之罪，且經法院判處罪刑確定，被告復又於
    五年內再次因連續施用第一級毒品海洛因命而被查獲，則其
    於五年內再犯毒品危害防制條例第十條之罪，事證明確，被
    告犯行堪以認定，自應依法論科。
三、查海洛因依其成癮性、濫用性及對社會危害性之程度，已為
    毒品危害防制條例第二條第二項第一款列為第一級毒品。是
    核被告所為，係犯毒品危害防制條例第十條第一項之施用第
    一級毒品罪。又被告施用時非法持有第一級毒品海洛因之低
    度行為，已為其施用之高度行為所吸收，不另論罪。再按刑
    法第二條第一項規定：「行為後法律有變更者，適用行為時
    之法律。但行為後之法律有利於行為人者，適用最有利於行
    為人之法律」，被告行為後，刑法第五十六條連續犯之規定
    ，業於九十四年二月二日修正公布刪除，並於九十五年七月
    一日施行，刪除連續犯之規定，雖非犯罪構成要件之變更，
    但顯已影響行為人刑罰之法律效果，自屬法律有變更，依修
    正施行後刑法第二條第一項規定，比較新、舊法結果，仍應
    適用較有利於被告之行為時法律即修正施行前之刑法論以連
    續犯（最高法院九十五年第八次刑事庭會議決議參照）。是
    被告先後多次施用第一級毒品海洛因之犯行，時間緊接，方
    法相同，觸犯構成要件相同之罪名，顯係基於概括犯意反覆
    為之，為連續犯，應依修正前刑法第五十六條規定，論以一
    罪並加重其刑。又被告有如事實欄所載執行完畢之前科記錄
    ，此有臺灣高等法院被告前案紀錄表可稽，其受有期徒刑之
    執行完畢，五年以內再故意犯本件有期徒刑以上之罪，依修
    正前後之刑法第四十七條規定，均構成累犯，故修正施行後
    之刑法第四十七條規定對被告而言並無有利之情形，依修正
    後刑法第二條第一項前段規定，逕依修正前之刑法第四十七
    條規定加重其刑，並依法遞加重其刑。爰審酌被告施用毒品
    之犯行，在性質上乃屬對自我身心健康之自戕行為，尚未嚴
    重破壞社會秩序、侵害他人權益，然其前因施用毒品經觀察
    、勒戒、強制戒治及判處刑罰並入監執行完畢後，猶不思戒
    絕革除惡習，再為本次犯行，足見被告戒癮之意志力甚為薄
    弱，惟念被告犯後坦承犯行，深具悔意等一切情狀，量處如
    主文所示之刑，以資警惕。
四、扣案白色粉末經檢驗後，確含第一級毒品海洛因成分（淨重
    ○．○五公克），已如前述，應依毒品危害防制條例第十八
    條第一項前段沒收銷燬之。另毒品包裝袋一個，為被告所有
    供施用毒品所用之物，應依刑法第三十八條第一項第二款規
    定沒收之。
據上論斷，應依刑事訴訟法第二百九十九條第一項前段、第二百
七十三條之一第一項，毒品危害防制條例第十條第一項、第十八
條第一項前段，刑法第二條第一項前段、第十一條前段，修正前
刑法第五十六條、第四十七條、第三十八條第一項第二款，判決
如主文。
本案經檢察官乙○○到庭執行職務
中    華    民    國    95    年    11    月    15    日
                  刑事第六庭    法  官  孫淑玉
以上正本證明與原本無異。
如不服本判決，應於收受送達後10日內向本院提出上訴書狀（應
附繕本）。
                                書記官  馬愛君
中    華    民    國    95    年    11    月    15    日
附錄本案論罪科刑法條：
毒品危害防制條例第10條第1項：
施用第一級毒品者，處6月以上5年以下有期徒刑。


司法院資訊處製作；財團法人民間司法改革基金會備份。
